【裁判字號】    99,裁,315
【裁判日期】    990204
【裁判案由】    商標註冊
【裁判全文】
最  高  行  政  法  院  裁  定
                                       99年度裁字第315號
上  訴  人    技嘉科技股份有限公司
代  表  人    甲○○
訴訟代理人    陳柏舟律師
被 上訴 人    經濟部智慧財產局
代  表  人    乙○○
上列當事人間商標註冊事件，上訴人對於中華民國98年11月19日
智慧財產法院98年度行商訴字第172號判決，提起上訴，本院裁
定如下：
    主  文
上訴駁回。
上訴審訴訟費用由上訴人負擔。
    理  由
一、按智慧財產案件審理法未規定者，分別依民事、刑事或行政
    訴訟程序應適用之法律，又對於智慧財產法院之裁判，除法
    律別有規定外，得上訴或抗告於終審行政法院，智慧財產案
    件審理法第1條及第32條分別定有明文。而對於高等行政法
    院判決之上訴，非以其違背法令為理由，不得為之，行政訴
    訟法第242條定有明文。依同法第243條第1項規定，判決不
    適用法規或適用不當者，為違背法令；而判決有同條第2項
    所列各款情形之一者，為當然違背法令。是當事人以高等行
    政法院判決有不適用法規或適用法規不當為上訴最高行政法
    院之理由時，其上訴狀或理由書應有具體之指摘，並揭示該
    法規之條項或其內容。如以行政訴訟法第243條第2項所列各
    款情形為理由時，其上訴狀或理由書，應揭示合於該條項各
    款之事實，如未依此項方法表明者，即難認為已對高等行政
    法院判決之如何違背法令有具體之指摘，其上訴自難認為合
    法。
二、緣上訴人前於民國（下同）97年1月24日以「Ultra Durable
    」商標（下稱系爭商標，如原判決附圖所示），指定使用於
    商標法施行細則第13條所定商品及服務分類表第9類之「主
    機板、顯示卡」等商品申請註冊，並聲明商標圖樣中之「
    Durable」不專用，經被上訴人審查，以98年3月10日商標核
    駁第313497號審定書為核駁之處分。上訴人不服，遂循序提
    起行政訴訟。
三、本件上訴人對於智慧財產法院之判決提起上訴，主張略以：
    (一)系爭商標「Ultra Durable」二字組合之字面意義，為極
    限耐用的，不可能損壞之意思，該標識之描述非屬事實，然
    就系爭商標指定使用之產品而言，一般消費者不致會誤認商
    品不會損壞，即系爭商標所傳達給消費者的訊息為「較其他
    品牌耐用」，故系爭商標並無使相關消費者誤認誤信商品或
    服務的性質、品質或產地之虞，原判決認系爭商標即有「超
    耐久」之意，然極端、偏激是否即為「超」之意？與比較級
    副詞之「非常」，是否具有相同意義？「Ultra」英文原意
    為何？相關消費者之認知為何？系爭商標是否應適用商標法
    第23條第1項第2款而不得註冊？原判決漏未說明上訴人上開
    攻擊方法為何不可採信，自是判決不備理由。(二)「若標識之
    描述雖非事實，但無使相關消費者誤認誤信商品或服務的性
    質、品質或產地之虞，而不致影響消費者之購買意願時，則
    屬任意性商標，得准予註冊。」為商標識別性審查基準第2.
    2.1點所明定，依前所述，系爭商標屬任意商標，原判決未
    依審查基準第2.2.1點認定系爭商標之任意性，亦有判決不
    適用法規之違法。(三)原判決一方面表示：「…依一般英語文
    使用慣例，無從以一形容詞修飾另一形容詞」，卻又表示：
    「系爭商標圖樣之『Ultra』、『Durable』均為形容詞，…
    相關消費者自會將之理解為所使用之商品『非常經久耐用」
    之意涵…」，如此推論，足顯原判決理由矛盾，蓋「Ultra
    」之英文原意，絕非如原判決所認定「非常」之意。(四)原判
    決以上訴人所提出之廣告宣傳、網頁報導、雜誌海報、展場
    照片、光碟等資料均有明顯之「GIGABYTE TM」之商標標示
    ，…予消費者之認知及印象，主要作為識別商品來源之標誌
    部分乃「GIGABYTE TM」之商標，…；然商標法並未限制2商
    標同時使用，原判決顯未就實際市場之相關事實綜合審查，
    即以系爭商標為品質、功效之說明性文字為由，排除商標法
    第23條第4項之權利，適用法令亦屬不當等語，資為論據。
    惟查，原判決已明確論述得心證之理由，其理由足以支持主
    文，並無理由矛盾之情形；對上訴人在原審之主張如何不足
    採之論證取捨等事項，亦均有詳為論斷，經核並無違誤。上
    訴狀所載內容，無非就系爭商標是否具有識別性之事實加以
    爭執，或係重述其在原審業經主張而為原判決摒棄不採之陳
    詞，或係執其一己之法律見解，就原審所為論斷或駁斥其主
    張之理由，泛言原判決違背法令，而非具體表明原判決究竟
    有如何合於不適用法規或適用不當、或有行政訴訟法第243
    條第2項所列各款之情形，尚難認為已對原判決之如何違背
    法令有具體之指摘。依首揭規定及說明，應認其上訴為不合
    法，應予駁回。
四、據上論結，本件上訴為不合法。依智慧財產案件審理法第1
    條，行政訴訟法第249條第1項前段、第104條，民事訴訟法
    第95條、第78條，裁定如主文。
中    華    民    國    99    年    2     月    4     日
                    最高行政法院第七庭
                        審判長法官  藍  獻  林
                              法官  王  碧  芳
                              法官  廖  宏  明
                              法官  張  瓊  文
                              法官  姜  素  娥
以  上  正  本  證  明  與  原  本  無  異
中    華    民    國    99    年    2     月    4     日
                              書記官  賀  瑞  鸞


司法院資訊處製作；財團法人民間司法改革基金會備份。
